---
title: "Webscraping2"
output: pdf_document
---

```{r setup}
library(tidyverse)
library(rvest)
library(xml2)
```

## Kode fra dag 7
Her laster vi ned de første linkene til hovedkategoriene på forsiden til SSB. Det er 23 linker vi laster ned.
```{r}
ssb <- download_html(
  url = "https://www.ssb.no/",
  file = "./Data/SSB.html"
)

# hovedkategorier <- ["/arbeid-og-lonn"]

hovedkategorier <- read_html("./Data/SSB.html") %>%
  html_nodes('a[class="ssb-link with-icon"]') %>% # klassenavnet for 'hovedkategoriene', vi leser ut hver node som oppfyller dette kravet
  html_attr("href") %>% #forteller at det er en link vi vil ha
  str_c("https://ssb.no", .) #setter sammen hva vi henter med html_nodes med dette
```

Laster ned alle nettsidene:

Iterere gjennom alle 23 html-filene lasted ned lokalt for å finne underlinkene:

```{r}
# Step 2: Download all the webpages from the links you just made
hovedkategori_navn <- str_remove(hovedkategorier, "https://ssb.no") 

for(i in 1:length(hovedkategorier)) {
  download.file(hovedkategorier[[i]], 
                destfile = str_c("./Data/hovedkategorier/", hovedkategori_navn[i], ".html")) 
  # Download one html-file after another into the folder hovedkategorier
    Sys.sleep(2) 
  # Setting a timer of two seconds each time we download a webpage.  
}
```

##underkategorier
Lager en liste for hver hovedkategori med alle underkategori html pathene (url linkene som vi skal bruke til å laste ned html filene), nå kan vi ha en løkke som går gjennom listen i listen for å laste ned sidene 
```{r}
underkategorier <- list()
tmp <- list()
hovedkategori_navn[1]
for (i in 1:length(hovedkategori_navn)) { 
# For each i in every element from place number one to the last place in hovedkategorier_lastet (given by length(hovedkategorier_lastet)) 
  filnavn = paste("Data/hovedkategorier", hovedkategori_navn[i], ".html", sep="")
  # Read the html-page for each i 
    tmp <- read_html(filnavn)   %>% # create a tmp list with the undercategories
    html_nodes('a[class="ssb-category-link"]') %>% #again with the nodes
    html_attr("href") %>% 
    str_c("https://ssb.no", .)
  # insert list of undercategory in list: structure
   underkategorier[[i]] <- tmp
}

```

Laster ned html filene for alle underkategoriene. Det er i disse html filene statistikken ligger. Vi må nå inn i hver statistikk, og i hver statistikk for vi kjørt program som samler inn 'om-statistikken' delen. 

```{r}
getwd()
#underkategori_navn_liste <- list()
for(i in 1:length(underkategorier)) { #23 elementer
  liste = underkategorier[[i]]
# We download the underkategori html files
  string_som_skal_fjernes <- paste("https://ssb.no", hovedkategori_navn[i], sep="")
  underkategori_navn <- str_remove(liste, string_som_skal_fjernes)
  for(j in 1:length(liste)){
    download.file(liste[j],
                  destfile = str_c("./Data/underkategorier/", underkategori_navn[j], ".html")) 
    # Download one html-file after another into the folder hovedkategorier
      Sys.sleep(2) 
    # Setting a timer of two seconds each time we download a webpage.
  }
}
```

#statistikken hentes ut
Metode som lager url'en til alle statistikkene, liste i liste for hver underkategori. 
```{r}
#sted for testing av koden
getwd()
statistikk <- list()
for (i in 1:length(hovedkategori_navn)){
  liste <- underkategorier[[i]]
  tmp <- list()
  string_som_skal_fjernes <- paste("https://ssb.no", hovedkategori_navn[i], sep="")
  underkategori_navn <- str_remove(liste, string_som_skal_fjernes)
  for (j in 1:length(liste)){
    filnavn <- paste("./Data/underkategorier", underkategori_navn[j], ".html", sep="")
    statistikk_2 <- read_html(filnavn) %>% 
    html_nodes('div[class="ssb-card"]') %>%
    html_elements('a') %>% html_attr('href') %>% 
    str_c('https://ssb.no', .)
    #again with the nodes
    tmp[[j]] <- statistikk_2
    #tester bare ut
  }
  statistikk <- append(statistikk, tmp)
}
tmp
statistikk
```
## hvor mange statistikker?
```{r}
counter <- 1
for (i in 1:length(statistikk)){
  liste <- statistikk[[i]]
  for (j in 1:length(liste)){
    counter <- counter + 1
  }
}
counter
```
Bytter ut / med _ i url linkene for å kunne lagre som fil
```{r}
statistikk_filnavn <- list()
for (i in 1:length(statistikk)){
  liste <- statistikk[[i]]
  for (j in 1:length(liste)){
    liste[j] <- str_remove(liste[j], "https://ssb.no/")
    statistikk_filnavn <- append(statistikk_filnavn, gsub("/", "_", liste[j]))
  }
}
```

#laste ned html filene til alle statistikkene
#ikke ferdig
```{r}
getwd()
#underkategori_navn_liste <- list()
for(i in 1:length(statistikk)) { #23 elementer
  liste <- statistikk[[i]]
# We download the underkategori html files
  string_som_skal_fjernes <- paste("https://ssb.no", hovedkategori_navn[i], sep="")
  statistikk_navn <- str_remove(liste, string_som_skal_fjernes)
  for(j in 1:length(liste)){
    download.file(liste[j],
                  destfile = str_c("./Data/underkategorier/", underkategori_navn[j], ".html")) 
    # Download one html-file after another into the folder hovedkategorier
      Sys.sleep(2) 
    # Setting a timer of two seconds each time we download a webpage.
  }
}
```


