---
title: "Om statistikken"
output: pdf_document
---

```{r setup, warning=FALSE, echo=FALSE}
library(tidyverse)
library(xml2)
library(rvest)
```

## Om Statistikken

Hente ut Om statistikken fra hver statistikk-html-side.

```{r, eval=FALSE}
getwd() # sjekker path/working directory

# Pathen til statistikkene er "./Data/statistikk

filnavn <- list.files("./Data/statistikk") # lagre alle filnavnene i en str-liste
```

Nå som vi har alle filnavnene i en liste kan vi iterere gjennom disse, dele hver statistikk i seksjoner og lage datasett for hver statistikk.


Nå som vi har alle filnavnene i en liste kan vi iterere gjennom og lese:
Lager en tabell for hver av om statistikkene med disse oversiktene (disse tabellene burde bli en tabell (+ eventuelt tabell i tabell, slik at det er lettere å lese))


Har fjernet str_remove_all, for lettere lesning (hvis feil kommenter tilbake)
- Definisjoner
- Administrative opplysninger
- Bakgrunn
- Produksjon
- Nøyaktighet og pålitelighet
- Relevant dokumentasjon
- Om sesongjustering

"Definisjoner" = def,
"Administrative opplysninger" = adm,
"Bakgrunn" = bak,
"Produksjon" = prod,
"Feilkilder" = feil,
"Relevant_dokumentasjon" = reldok,
"Om_sesongjustering" = sesong
           
```{r, eval=FALSE}
#Creating empty data frame to be able to join each new to this
df <- data.frame("Statistikk"=character(),
                 "Definisjoner"=character(), 
                 "Administrative opplysninger"= character(), 
                 "Bakgrunn"=character(),
                 "Produksjon" = character(), 
                 "Feilkilder" = character(), 
                 "Relevant_dokumentasjon" = character(),
                 "Om_sesongjustering" = character()) 


for(i in filnavn){
  url <- paste0("./Data/statistikk/", i)

  page <- read_html(x = url, encoding = "UTF-8")
  
  def <- page %>%
    html_node('div[id="om-statistikken-definisjoner"]')%>% 
    html_elements('div[class="ssb-nested-accordion"]') %>% 
    html_node('div[class="nested-accordion-body closed"]') %>% 
    html_text2()
  
  def <- data.frame(def[1], def[2])

  adm <- page %>%
    html_node('div[id="om-statistikken-administrative_opplysninger"]') %>%
    #MERK! i motsetning til andre steder så skrives undertittelen "administrative opplysninger" med understrek i syntax, IKKE bindestrek! får feilmld om man bruker bindestrek her
    html_elements('div[class="ssb-nested-accordion"]') %>% 
    html_node('div[class="nested-accordion-body closed"]') %>% 
    html_text2()
  
  adm <- data.frame(adm[1],
                    adm[2],
                    adm[3],
                    adm[4],
                    adm[5],
                    adm[6],
                    adm[7])
  bak <- page %>%
    html_node('div[id="om-statistikken-bakgrunn"]') %>%
    html_elements('div[class="ssb-nested-accordion"]') %>% 
    html_node('div[class="nested-accordion-body closed"]') %>% 
    html_text2() 
  
  bak <- data.frame(bak[1],
                    bak[2],
                    bak[3],
                    bak[4],
                    bak[5],
                    bak[6])
  
  prod <- page %>%
    html_node('div[id="om-statistikken-produksjon"]') %>%
    html_elements('div[class="ssb-nested-accordion"]') %>% 
    html_node('div[class="nested-accordion-body closed"]') %>%
    html_text2() 
  
  prod <- data.frame(prod[1],
                     prod[2],
                     prod[3],
                     prod[4],
                     prod[5],
                     prod[6])

  feil <- page %>%
    html_node('div[id="om-statistikken-feilkilder"]') %>%
    html_elements('div[class="ssb-nested-accordion"]') %>% 
    html_node('div[class="nested-accordion-body closed"]') %>% 
    html_text2() 
  
  feil <- data.frame(feil[1],
                     feil[2])

  reldok <- page %>%
    html_node('div[id="om-statistikken-relevant-dokumentasjon"]') %>%
    html_text2() 
  # Vi vet at output under Relevant dokumentasjon er linker, men de er ikke linker i datasettet vårt ettersom det ikke var nødvendig for vårt prosjekt.
  
  sesong <- page %>% 
    html_node('div[id="om-sesongjustering"]') %>%   
    html_elements('div[class="ssb-nested-accordion"]') %>% 
    html_node('div[class="nested-accordion-body closed"]') %>% 
    html_text2()
  
  sesong <- data.frame(sesong[1],
                       sesong[2],
                       sesong[3],
                       sesong[4],
                       sesong[5],
                       sesong[6],
                       sesong[7],
                       sesong[8],
                       sesong[9])
  
  nynorsk <- page %>% 
    html_node('div[id="om-statistikken-bakgrunn"]') %>% # Bruker bakgrunn siden alle statistikkene har denne delen
    html_text2()
    
  nynorsk <- grepl("Lovheimel", nynorsk, fixed=TRUE) # Søker etter "Lovheimel" i bakgrunns-seksjonen

navn_statistikk <- i
ny_statistikk <- data.frame(navn_statistikk, def, adm, bak, prod, feil, reldok, sesong, nynorsk)
#Using rbind() function to insert above observation in df
df <- rbind(df, ny_statistikk)
}
# Lage id til statistikk_navn for lettere søking (navnene er kleine)
df <- mutate(id=rownames(df), df)
```

## Lagrer df lokalt

```{r, eval=FALSE}
# Save df locally as "om_statistikken"
saveRDS(df, file = "./Data/om_statistikken")
```

## Leser inn filen til R

```{r}
# Read the file into R
df <- readRDS("./Data/om_statistikken")
```


## Telle antall NA per seksjon

Kun hvor hele seksjonen mangler, vi må gå dypere i teksten dersom vi vil finne kun delseksjoner innad hovedseksjonene som har mangler.

```{r}
# Antall statistikker per seksjon hvor hele seksjonen mangler
sum(is.na(df$def.1.)) # 4
sum(is.na(df$adm.1.)) # 1
sum(is.na(df$bak.1.)) # 0
sum(is.na(df$prod.1.)) # 1
sum(is.na(df$feil.1.)) # 6
sum(is.na(df$reldok)) # 202
sum(is.na(df$sesong.1.)) # 265
```

## Nynorsk

Nynorske statistikker har en underseksjon som heter "lovheimel" i stedet for "lovhjemmel" innenfor Bakgrunn. Bakgrunn er den eneste seksjonen alle statistikkene har.

```{r}
# Alle nynorske statistikker:
nrow(df$nynorsk==TRUE) # 46 statistikker
```

Sorterer nå ut nynorske statistikker fra df:

```{r}
nynorsk <- df %>% 
  filter(nynorsk == TRUE) # trekke ut kun nynorske statistikker

bokmål <- df %>% 
  filter(nynorsk == FALSE) # fjerne nynorsk fra df for rent bokmål-datasett

nrow(nynorsk) # 46 statistikker
nrow(bokmål) # 247 statistikker
247+46 # Blir 293 slik som totale df, riktig
```

## Dele opp i sub-seksjoner

Deler opp bokmåls-datasettet i subseksjoner. Venter med nynorsk.

Tabell med definisjoner: 
id: id
navn_statistikk: navn på statistikken 
def.begrep: definisjoner av viktige begrep og variabler
def.klass: standard klassifikasjoner
```{r}
# Definisjoner
definisjoner <- df %>%
  select(id, navn_statistikk, def) %>% 
  separate(def,
           c("def.begrep", "def.klass"),
           sep = "Standard klassifikasjoner",
           # remove = FALSE # Sett dette dersom du vil beholde hele def-variabelen med all teksten
           )
```

Tabell med administrative opplysninger:
id: id
navn_statistikk: navn på statistikken 
adm.opp: navn og emne
adm.oppdat: neste oppdatering dato for når neste opppdatering er planlagt
adm.seksjon: ansvarlig seksjon
adm.region: regionalt nivå - hvilken region statistikken er for
adm.hyppighet: hyppighet og aktualitet-  hvor ofte publiseres statistikken 
adm.inter: internasjonal rapportering
adm.lagring: lagring og anvendelse av grunnlagsmaterialet

```{r}
# Administrative opplysninger

administrative <- df %>% 
  select(id, navn_statistikk, adm) %>% 
  separate(adm,
           c("adm.opp", 
             "adm.oppdatering"),
           sep = "Neste oppdatering") %>% 
  separate(adm.oppdatering,
           c("adm.oppdatering",
             "adm.seksjon"),
           sep = "Ansvarlig seksjon") %>% 
  separate(adm.seksjon,
           c("adm.seksjon",
             "adm.region"),
           sep = "Regionalt nivå") %>% 
  separate(adm.region,
           c("adm.region",
             "adm.hyppighet"),
           sep = "Hyppighet og aktualitet") %>% 
  separate(adm.hyppighet,
           c("adm.hyppighet",
             "adm.inter"),
           sep = "Internasjonal rapportering") %>% 
  separate(adm.inter,
           c("adm.inter",
             "adm.lagring"),
           sep = "Lagring og anvendelse av grunnlagsmaterialet")


```

Tabell med bakgrunnsopplysninger:
id: id
navn_statistikk: navn på statistikken
formaal: formål og historie 
bruk: brukere og bruksområder
likbe: likebehandling av brukere
sammenheng: sammenheng med annen statistikk 
lov: lovhjemmel
EEA: EØS-referanse

```{r}
#Bakgrunn

bakgrunn <- df %>% 
  select(id, navn_statistikk, bak) %>% 
  separate(bak,
           c("bak.formaal", 
             "bak.bruk"),
           sep = "Brukere og bruksområder") %>% 
  separate(bak.bruk,
           c("bak.bruk",
             "bak.likbe"),
           sep = "Likebehandling av brukere") %>% 
  separate(bak.likbe,
           c("bak.likbe",
             "bak.sammenheng"),
           sep = "Sammenheng med annen statistikk") %>% 
  separate(bak.sammenheng,
           c("bak.sammenheng",
             "bak.lov"),
           sep = "Lovhjemmel") %>% 
  separate(bak.lov,
           c("bak.lov",
             "bak.EEA"),
           sep = "EØS-referanse")

```

Tabell for produksjon: 
id: id
navn_statistikk
prod.omfang: omfang
prod.datakilder: datakilder og utvalg 
prod.datainnsamling: datainnsamling, editering og beregninger 
prod.sesong: sesongsjustering
prod.konf: konfidensialitet 
prod.sammenligning: sammenlignbarhet over tid og sted
```{r}
#Produksjon
produksjon <- df %>% 
  select(id, navn_statistikk, prod) %>% 
  separate(prod,
           c("prod.omfang", 
             "prod.datakilder"),
           sep = "Datakilder og utvalg") %>% 
  separate(prod.datakilder,
           c("prod.datakilder",
             "prod.datainnsamling"),
           sep = "Datainnsamling, editering og beregninger") %>% 
  separate(prod.datainnsamling,
           c("prod.datainnsamling",
             "prod.sesong"),
           sep = "Sesongjustering") %>% 
  separate(prod.sesong,
           c("prod.sesong",
             "prod.konf"),
           sep = "Konfidensialitet") %>% 
  separate(prod.konf,
           c("prod.konf",
             "prod.sammenligning"),
           sep = "Sammenlignbarhet over tid og sted")

# Undersøker hvorfor det kommer NA noen steder hvor det bør være tekst.
test <- df %>% 
  select(id, navn_statistikk, prod) %>% 
  separate(prod,
           c("prod.omfang", 
             "prod.datakilder",
             "prod.datainnsamling",
             "prod.sesong",
             "prod.konf",
             "prod.sammenligning"),
           sep = "\n\n\r\r\n")
```

Tabell med nøyaktighet of pålitelighet: 
id: id
navn_statistikk: navn på statistikken
feil.kilde.usikkerhet: feilkilder og usikkerhet
feil.revisjon: revisjon
```{r}
#Nøyaktighet og pålitelighet
feil <- df %>% 
  select(id, navn_statistikk, feil) %>% 
  separate(feil,
           c("feil.kilde.usikkerhet", 
             "feil.revisjon"),
           sep = "Revisjon")
```

Relevant dokumentasjon består kun av linker, ingen sub-seksjoner.

```{r}
#Relevant dokumentasjon
reldok <- df %>% 
  select(id, navn_statistikk, reldok)
```

Tabell med om sesongjustering:
id: id
navn_statistikk: navnet på statistikken
sesong.generelt: Generelt om sesongjustering
sesong.hvorfor: Hvorfor sesongjusteres denne statistikken?
sesong.prekorr: Prekorrigering
sesong.sesongjust: Sesongjustering
sesong.revisjon: Revisjonsrutiner
sesong.kvalitet: Kvalitet på sesongjustering
sesong.spesielle: Spesielle tilfeller
sesong.publisering: Publiseringsrutiner
sesong.relevant: Relevant dokumentasjon

```{r}
# Om sesongjustering
sesongjust <- df %>% 
  select(navn_statistikk, sesong) %>% 
  separate(sesong,
           c("sesong.generelt",
             "sesong.hvorfor",
             "sesong.prekorr",
             "sesong.sesongjust",
             "sesong.revisjon",
             "sesong.kvalitet",
             "sesong.spesielle",
             "sesong.publisering",
             "sesong.relevant"),
           sep = "\n\n\r\r\n") #%>% # Dennne koden fungerer for de fleste, men ikke for alle - noen koder har "Ikke relevant" og vil da ikke gå videre.
  # separate(sesong.hvorfor,
  #          c("sesong.hvorfor",
  #            "sesong.prekorr"),
  #          sep = "\n\n\r\r\n") %>% # Møter på problemer her, se sesongjust[12]
  # separate(sesong.prekorr,
  #          c("sesong.prekorr",
  #            "sesong.sesongjust"),
  #          sep = "Valg av sesongjusteringsmetode") %>% 
  # separate(sesong.sesongjust,
  #          c("sesong.sesongjust",
  #            "sesong.revisjon"),
  #          sep = "Revisjonsrutiner i bruk") %>% 
  # separate(sesong.revisjon,
  #          c("sesong.revisjon",
  #            "sesong.kvalitet"),
  #          sep = "Kvalitet på sesongjustering") %>% 
  # separate(sesong.kvalitet,
  #          c("sesong.kvalitet",
  #            "sesong.spesielle"),
  #          sep = "Spesielle tilfeller") %>% 
  # separate(sesong.spesielle,
  #          c("sesong.spesielle",
  #            "sesong.publisering"),
  #          sep = "Publiseringsrutiner") %>% 
  # separate(sesong.publisering,
  #          c("sesong.publisering",
  #            "sesong.relevant"),
  #          sep = "Relevant dokumentasjon")
```


Fordi det som alltid må brukes for å sjekke NA, definisjoner, dokumentasjon osv. er hvilken seksjon som er ansvarlig lager egen tabell med for dette

```{r}
#ansvarlig seksjon
seksjon <- administrative %>% 
  select(navn_statistikk, adm.seksjon)
```

Når vi nå vil sjekke de forskjellige opplysningene opp mot seksjon, bruker vi diverse joins. (nytt dokument?)


