---
title: "Om statistikken"
output: pdf_document
---

```{r setup, warning=FALSE, echo=FALSE}
library(tidyverse)
library(xml2)
library(rvest)
```

## Om Statistikken

Hente ut Om statistikken fra hver statistikk-html-side.

```{r, eval=FALSE}
getwd() # sjekker path/working directory

# Pathen til statistikkene er "./Data/statistikk

filnavn <- list.files("./Data/statistikk") # lagre alle filnavnene i en str-liste
```

Nå som vi har alle filnavnene i en liste kan vi iterere gjennom disse, dele hver statistikk i seksjoner og lage datasett for hver statistikk.


Nå som vi har alle filnavnene i en liste kan vi iterere gjennom og lese:
Lager en tabell for hver av om statistikkene med disse oversiktene (disse tabellene burde bli en tabell (+ eventuelt tabell i tabell, slik at det er lettere å lese))


Har fjernet str_remove_all, for lettere lesning (hvis feil kommenter tilbake)
- Definisjoner
- Administrative opplysninger
- Bakgrunn
- Produksjon
- Nøyaktighet og pålitelighet
- Relevant dokumentasjon

"Definisjoner" = def,
"Administrative opplysninger" = adm,
"Bakgrunn" = bak,
"Produksjon" = prod,
"Feilkilder" = feil,
"Relevant_dokumentasjon" = reldok
           
```{r}
#Creating empty data frame to be able to join each new to this
df <- data.frame("Statistikk"=character(),
                 "Definisjoner"=character(), 
                 "Administrative opplysninger"= character(), 
                 "Bakgrunn"=character(),
                 "Produksjon" = character(), 
                 "Feilkilder" = character(), 
                 "Relevant_dokumentasjon" = character()) 


for(i in filnavn){
  url <- paste0("./Data/statistikk/", i)

  page <- read_html(x = url, encoding = "UTF-8")
  
  def <- page %>%
    html_node('div[id="om-statistikken-definisjoner"]') %>%
    html_text2() #%>% 
    # writeLines() %>%
    #str_remove_all(pattern = regex("\\n")) %>% 
    #str_remove_all(pattern = regex("\\r"))

  adm <- page %>%
    html_node('div[id="om-statistikken-administrative_opplysninger"]') %>%
    #MERK! i motsetning til andre steder så skrives undertittelen "administrative opplysninger" med understrek i syntax, IKKE bindestrek! får feilmld om man bruker bindestrek her
    html_text2() #%>% 
    # writeLines() %>%
    # str_remove_all(pattern = regex("\\n")) %>% 
    # str_remove_all(pattern = regex("\\r"))

  bak <- page %>%
    html_node('div[id="om-statistikken-bakgrunn"]') %>%
    html_text2() #%>% 
    # writeLines() %>%
    # str_remove_all(pattern = regex("\\n")) %>% 
    # str_remove_all(pattern = regex("\\r"))

  prod <- page %>%
    html_node('div[id="om-statistikken-produksjon"]') %>%
    html_text2() #%>% 
    # writeLines() %>%
    # str_remove_all(pattern = regex("\\n")) %>% 
    # str_remove_all(pattern = regex("\\r"))

  feil <- page %>%
    html_node('div[id="om-statistikken-feilkilder"]') %>%
    html_text2() #%>% 
    # writeLines() %>%
    # str_remove_all(pattern = regex("\\n")) %>% 
    # str_remove_all(pattern = regex("\\r"))

  reldok <- page %>%
    html_node('div[id="om-statistikken-relevant-dokumentasjon"]') %>%
    html_text2() #%>% 
    # writeLines() %>%
    # str_remove_all(pattern = regex("\\n")) %>% 
    # str_remove_all(pattern = regex("\\r"))
  
  sesong <- page %>% 
    html_node('div[id="om-sesongjustering"]') %>% 
    html_text2()

navn_statistikk <- i
ny_statistikk <- data.frame(navn_statistikk, def, adm, bak, prod, feil, reldok, sesong)
#Using rbind() function to insert above observation in df
df <- rbind(df, ny_statistikk)
}

```


## Telle antall NA per seksjon

```{r}
# Antall statistikker per seksjon hvor hele seksjonen mangler
sum(is.na(df$def)) # 4
sum(is.na(df$adm)) # 1
sum(is.na(df$bak)) # 0
sum(is.na(df$prod)) # 1
sum(is.na(df$feil)) # 6
sum(is.na(df$reldok)) # 202
sum(is.na(df$sesong)) # 265
```

- Definisjoner
- Administrative opplysninger
- Bakgrunn
- Produksjon
- Nøyaktighet og pålitelighet
- Relevant dokumentasjon
- Om sesongjustering
