---
title: "Om statistikken"
output: pdf_document
---

```{r setup, warning=FALSE, echo=FALSE}
library(tidyverse)
library(xml2)
library(rvest)
```

## Om Statistikken

Hente ut Om statistikken fra hver statistikk-html-side.

```{r, eval=FALSE}
getwd() # sjekker path/working directory

# Pathen til statistikkene er "./Data/statistikk

filnavn <- list.files("./Data/statistikk") # lagre alle filnavnene i en str-liste
```

Nå som vi har alle filnavnene i en liste kan vi iterere gjennom disse, dele hver statistikk i seksjoner og lage datasett for hver statistikk.


Nå som vi har alle filnavnene i en liste kan vi iterere gjennom og lese:
Lager en tabell for hver av om statistikkene med disse oversiktene (disse tabellene burde bli en tabell (+ eventuelt tabell i tabell, slik at det er lettere å lese))


Har fjernet str_remove_all, for lettere lesning (hvis feil kommenter tilbake)
- Definisjoner
- Administrative opplysninger
- Bakgrunn
- Produksjon
- Nøyaktighet og pålitelighet
- Relevant dokumentasjon
- Om sesongjustering

"Definisjoner" = def,
"Administrative opplysninger" = adm,
"Bakgrunn" = bak,
"Produksjon" = prod,
"Feilkilder" = feil,
"Relevant_dokumentasjon" = reldok,
"Om_sesongjustering" = sesong
           
```{r, eval=FALSE}
#Creating empty data frame to be able to join each new to this
df <- data.frame("Statistikk"=character(),
                 "Definisjoner"=character(), 
                 "Administrative opplysninger"= character(), 
                 "Bakgrunn"=character(),
                 "Produksjon" = character(), 
                 "Feilkilder" = character(), 
                 "Relevant_dokumentasjon" = character(),
                 "Om_sesongjustering" = character()) 


for(i in filnavn){
  url <- paste0("./Data/statistikk/", i)

  page <- read_html(x = url, encoding = "UTF-8")
  
  def <- page %>%
    html_node('div[id="om-statistikken-definisjoner"]')%>% 
    html_elements('div[class="ssb-nested-accordion"]') %>% 
    html_node('div[class="nested-accordion-body closed"]') %>% 
    html_text2()
  
  def <- data.frame(def[1], def[2])

  adm <- page %>%
    html_node('div[id="om-statistikken-administrative_opplysninger"]') %>%
    #MERK! i motsetning til andre steder så skrives undertittelen "administrative opplysninger" med understrek i syntax, IKKE bindestrek! får feilmld om man bruker bindestrek her
    html_elements('div[class="ssb-nested-accordion"]') %>% 
    html_node('div[class="nested-accordion-body closed"]') %>% 
    html_text2()
  
  adm <- data.frame(adm[1],
                    adm[2],
                    adm[3],
                    adm[4],
                    adm[5],
                    adm[6],
                    adm[7])
  bak <- page %>%
    html_node('div[id="om-statistikken-bakgrunn"]') %>%
    html_elements('div[class="ssb-nested-accordion"]') %>% 
    html_node('div[class="nested-accordion-body closed"]') %>% 
    html_text2() 
  
  bak <- data.frame(bak[1],
                    bak[2],
                    bak[3],
                    bak[4],
                    bak[5],
                    bak[6])
  
  prod <- page %>%
    html_node('div[id="om-statistikken-produksjon"]') %>%
    html_elements('div[class="ssb-nested-accordion"]') %>% 
    html_node('div[class="nested-accordion-body closed"]') %>%
    html_text2() 
  
  prod <- data.frame(prod[1],
                     prod[2],
                     prod[3],
                     prod[4],
                     prod[5],
                     prod[6])

  feil <- page %>%
    html_node('div[id="om-statistikken-feilkilder"]') %>%
    html_elements('div[class="ssb-nested-accordion"]') %>% 
    html_node('div[class="nested-accordion-body closed"]') %>% 
    html_text2() 
  
  feil <- data.frame(feil[1],
                     feil[2])

  reldok <- page %>%
    html_node('div[id="om-statistikken-relevant-dokumentasjon"]') %>%
    html_text2() 
  # Vi vet at output under Relevant dokumentasjon er linker, men de er ikke linker i datasettet vårt ettersom det ikke var nødvendig for vårt prosjekt.
  
  sesong <- page %>% 
    html_node('div[id="om-sesongjustering"]') %>%   
    html_elements('div[class="ssb-nested-accordion"]') %>% 
    html_node('div[class="nested-accordion-body closed"]') %>% 
    html_text2()
  
  sesong <- data.frame(sesong[1],
                       sesong[2],
                       sesong[3],
                       sesong[4],
                       sesong[5],
                       sesong[6],
                       sesong[7],
                       sesong[8],
                       sesong[9])
  
  nynorsk <- page %>% 
    html_node('div[id="om-statistikken-bakgrunn"]') %>% # Bruker bakgrunn siden alle statistikkene har denne delen
    html_text2()
    
  nynorsk <- grepl("Lovheimel", nynorsk, fixed=TRUE) # Søker etter "Lovheimel" i bakgrunns-seksjonen

navn_statistikk <- i
ny_statistikk <- data.frame(navn_statistikk, def, adm, bak, prod, feil, reldok, sesong, nynorsk)
#Using rbind() function to insert above observation in df
df <- rbind(df, ny_statistikk)
}
# Lage id til statistikk_navn for lettere søking (navnene er kleine)
df <- mutate(id=rownames(df), df)
```

## Lagrer df lokalt

```{r, eval=FALSE}
# Save df locally as "om_statistikken"
saveRDS(df, file = "./Data/om_statistikken")
```

## Leser inn filen til R

```{r}
# Read the file into R
df <- readRDS("./Data/om_statistikken")
```


## Telle antall NA per seksjon

Kun hvor hele seksjonen mangler, vi må gå dypere i teksten dersom vi vil finne kun delseksjoner innad hovedseksjonene som har mangler.

```{r}
# Antall statistikker per seksjon hvor hele seksjonen mangler
sum(is.na(df$def.1.)) # 4
sum(is.na(df$adm.1.)) # 1
sum(is.na(df$bak.1.)) # 0
sum(is.na(df$prod.1.)) # 1
sum(is.na(df$feil.1.)) # 6
sum(is.na(df$reldok)) # 202
sum(is.na(df$sesong.1.)) # 265
```

## Nynorsk

Nynorske statistikker har en underseksjon som heter "lovheimel" i stedet for "lovhjemmel" innenfor Bakgrunn. Bakgrunn er den eneste seksjonen alle statistikkene har.

Sorterer nå ut nynorske statistikker fra df:

```{r}
nynorsk <- df %>% 
  filter(nynorsk == TRUE) # trekke ut kun nynorske statistikker

bokmaal <- df %>% 
  filter(nynorsk == FALSE) # fjerne nynorsk fra df for rent bokmål-datasett

nrow(nynorsk) # 46 statistikker
nrow(bokmaal) # 247 statistikker
247+46 # Blir 293 slik som totale df, riktig
```

## Dele opp i sub-seksjoner

Deler opp bokmåls-datasettet i subseksjoner. Venter med nynorsk.

Tabell med definisjoner: 
id: id
navn_statistikk: navn på statistikken 
def.begrep: definisjoner av viktige begrep og variabler
def.klass: standard klassifikasjoner
```{r}
# Definisjoner
definisjoner <- bokmaal %>%
  select(id, navn_statistikk, def.1., def.2.) %>% # Legger id først
  rename("def.begrep" = def.1., # nye mer forståelige navn på variablene
         "def.klass" = def.2.)

# Definisjonar
ny_definisjonar <- nynorsk %>% # Definisjonar/definisjoner
  select(id, navn_statistikk, def.1., def.2.) %>%
  rename("def.omgrep" = def.1., # Omgrep/Begrep
         "def.klass" = def.2.)
```

Tabell med administrative opplysninger:
id: id
navn_statistikk: navn på statistikken 
adm.opp: navn og emne
adm.oppdat: neste oppdatering dato for når neste opppdatering er planlagt
adm.seksjon: ansvarlig seksjon
adm.region: regionalt nivå - hvilken region statistikken er for
adm.hyppighet: hyppighet og aktualitet-  hvor ofte publiseres statistikken 
adm.inter: internasjonal rapportering
adm.lagring: lagring og anvendelse av grunnlagsmaterialet

```{r}
# Administrative opplysninger
administrative <- bokmaal %>% 
  select(id, navn_statistikk, 
         adm.1., adm.2., adm.3., 
         adm.4., adm.5., adm.6., 
         adm.7.) %>% 
  rename("adm.opp" = adm.1.,
         "adm.oppdat" = adm.2.,
         "adm.seksjon" = adm.3.,
         "adm.region" = adm.4.,
         "adm.hyppighet" = adm.5.,
         "adm.inter" = adm.6.,
         "adm.lagring" = adm.7.)

# Nynorsk
ny_administrative <- nynorsk %>% 
  select(id, navn_statistikk, 
         adm.1., adm.2., adm.3., 
         adm.4., adm.5., adm.6., 
         adm.7.) %>% 
  rename("adm.opp" = adm.1.,
         "adm.oppdat" = adm.2.,
         "adm.seksjon" = adm.3.,
         "adm.region" = adm.4.,
         "adm.hyppighet" = adm.5.,
         "adm.inter" = adm.6.,
         "adm.lagring" = adm.7.)

```

Tabell med bakgrunnsopplysninger:
id: id
navn_statistikk: navn på statistikken
formaal: formål og historie 
bruk: brukere og bruksområder
likbe: likebehandling av brukere
sammenheng: sammenheng med annen statistikk 
lov: lovhjemmel
EEA: EØS-referanse

```{r}
# Bakgrunn
bakgrunn <- bokmaal %>% 
  select(id, navn_statistikk, bak.1., bak.2., 
         bak.3., bak.4., bak.5., bak.6.) %>%
  rename("bak.formaal" = bak.1.,
         "bak.bruk" = bak.2.,
         "bak.likbe" = bak.3.,
         "bak.sammenheng" = bak.4.,
         "bak.lov" = bak.5.,
         "bak.EEA" = bak.6.)

# Nynorsk
ny_bakgrunn <- nynorsk %>% 
  select(id, navn_statistikk, bak.1., bak.2., 
         bak.3., bak.4., bak.5., bak.6.) %>%
  rename("bak.formaal" = bak.1.,
         "bak.bruk" = bak.2.,
         "bak.likbe" = bak.3.,
         "bak.samanheng" = bak.4., # Samanheng/sammenheng
         "bak.lov" = bak.5.,
         "bak.EEA" = bak.6.)
```

Tabell for produksjon: 
id: id
navn_statistikk
prod.omfang: omfang
prod.datakilder: datakilder og utvalg 
prod.datainnsamling: datainnsamling, editering og beregninger 
prod.sesong: sesongsjustering
prod.konf: konfidensialitet 
prod.sammenligning: sammenlignbarhet over tid og sted
```{r}
# Produksjon
produksjon <- bokmaal %>% 
  select(id, navn_statistikk, prod.1., prod.2., 
         prod.3., prod.4., prod.5., prod.6.) %>% 
  rename("prod.omfang" = prod.1.,
         "prod.datakilder" = prod.2.,
         "prod.datainnsamling" = prod.3.,
         "prod.sesong" = prod.4.,
         "prod.konf" = prod.5.,
         "prod.sammenligning" = prod.6.)

# Nynorsk
ny_produksjon <- nynorsk %>% 
  select(id, navn_statistikk, prod.1., prod.2., 
         prod.3., prod.4., prod.5., prod.6.) %>% 
  rename("prod.omfang" = prod.1.,
         "prod.datakjelder" = prod.2., # Datakjelder/datakilder
         "prod.datainnsamling" = prod.3.,
         "prod.sesong" = prod.4.,
         "prod.konf" = prod.5.,
         "prod.samanlikning" = prod.6.) # Samanlikning/sammenligning
```

Tabell med nøyaktighet of pålitelighet: 
id: id
navn_statistikk: navn på statistikken
feil.kilde: feilkilder og usikkerhet
feil.revisjon: revisjon
```{r}
# Nøyaktighet og pålitelighet
feil <- bokmaal %>% 
  select(id, navn_statistikk, feil.1., feil.2.) %>% 
  rename("feil.kilde" = feil.1.,
         "feil.revisjon" = feil.2.)

# Nynorsk
ny_feil <- nynorsk %>% 
  select(id, navn_statistikk, feil.1., feil.2.) %>% 
  rename("feil.kjelde" = feil.1., # Kjelde/kilde
         "feil.revisjon" = feil.2.)
```

Relevant dokumentasjon består kun av linker, ingen sub-seksjoner.

```{r}
# Relevant dokumentasjon
reldok <- bokmaal %>% 
  select(id, navn_statistikk, reldok)

# Nynorsk
ny_reldok <- nynorsk %>% 
  select(id, navn_statistikk, reldok)
```

Tabell med om sesongjustering:
id: id
navn_statistikk: navnet på statistikken
sesong.generelt: Generelt om sesongjustering
sesong.hvorfor: Hvorfor sesongjusteres denne statistikken?
sesong.prekorr: Prekorrigering
sesong.just: Sesongjustering
sesong.revisjon: Revisjonsrutiner
sesong.kvalitet: Kvalitet på sesongjustering
sesong.spesielle: Spesielle tilfeller
sesong.publisering: Publiseringsrutiner
sesong.relevant: Relevant dokumentasjon

```{r}
# Om sesongjustering
sesong <- bokmaal %>% 
  select(id, navn_statistikk, sesong.1., sesong.2., 
         sesong.3., sesong.4., sesong.5., sesong.6., 
         sesong.7., sesong.8., sesong.9.) %>%
  rename("sesong.generelt" = sesong.1.,
         "sesong.hvorfor" = sesong.2.,
         "sesong.prekorr" = sesong.3.,
         "sesong.just" = sesong.4.,
         "sesong.revisjon" = sesong.5.,
         "sesong.kvalitet" = sesong.6.,
         "sesong.spesielle" = sesong.7.,
         "sesong.publisering" = sesong.8.,
         "sesong.relevant" = sesong.9.)

# Nynorsk
ny_sesong <- nynorsk %>% 
  select(id, navn_statistikk, sesong.1., sesong.2., 
         sesong.3., sesong.4., sesong.5., sesong.6., 
         sesong.7., sesong.8., sesong.9.) %>%
  rename("sesong.generelt" = sesong.1.,
         "sesong.kvifor" = sesong.2., # Kvifor/hvorfor
         "sesong.prekorr" = sesong.3.,
         "sesong.just" = sesong.4.,
         "sesong.revisjon" = sesong.5.,
         "sesong.kvalitet" = sesong.6.,
         "sesong.spesielle" = sesong.7.,
         "sesong.publisering" = sesong.8.,
         "sesong.relevant" = sesong.9.)
```

# NA eller "Ikke relevant" per seksjon

Definisjoner, NA:

```{r}
# Definisjoner - bokmål
sum(is.na(definisjoner$def.begrep)) # 3
sum(is.na(definisjoner$def.klass)) # 3

# Definisjonar - nynorsk
sum(is.na(ny_definisjonar$def.begrep)) # 0
sum(is.na(ny_definisjonar$def.klass)) # 1
```

Definisjoner, Ikke relevant:

```{r}

```


# Administrativ seksjon

Fordi det som alltid må brukes for å sjekke NA, definisjoner, dokumentasjon osv. er hvilken seksjon som er ansvarlig lager egen tabell med for dette

```{r}
# ansvarlig seksjon
seksjon <- df %>% 
  select(id, navn_statistikk, adm.3., nynorsk)
```

Når vi nå vil sjekke de forskjellige opplysningene opp mot seksjon, bruker vi diverse joins. (nytt dokument?)


