---
title: "ssb_webscraping_attempt"
output: pdf_document
---

```{r setup}
library(tidyverse)
library(xml2)
library(rvest)
```

## Webscraping

I find that I need what is within the tabs: <a class="ssb-link with-icon" href="arbeid-og-lønn" tabindex="-1">...</a>

```{r}
url <- paste0("https://www.ssb.no/arbeid-og-lonn/sysselsetting/statistikk/arbeidskraftundersokelsen")

getwd()
filename <- "../Data/arbeidskraftundersokelsen.html"
```


```{r}
download_html(
  url = url,
  file = filename
)
```

```{r}
page <- read_html(x = filename, encoding = "UTF-8")
page

# page %>%
#   html_node("body") %>%
#   html_text2()
```

```{r}
html_elements(x = page, css = 'section')
```

```{r}
tmp <- html_elements(x = page, css = 'section[id="om-statistikken"]')
```

```{r}
omstat <- page %>% 
  html_node(css = 'section[div="om-statistikken"]') %>% 
  html_text2()

head(omstat)
```

Funka ikke, grrrrrr



# Attempt 2

found link to "https://www.ssb.no/arbeid-og-lonn" within the main ssb.no source code. 

```{r}
url <- paste0("https://www.ssb.no/inntekt-og-forbruk/inntekt-og-formue/statistikk/inntekter-personlig-naeringsdrivende")

filename <- paste0("../Data/Inntekter_personlig_naeringsdrivende.html")

download_html(
  url = url,
  file = filename
)

page <- read_html(x = filename, encoding = "UTF-8")
page
```

'div[id="om-statistikken"]'
evt.om-statistikken-noetekst-mertekst

```{r}
html_elements(x = page,
              css = 'div[id="om-statistikken"]')
```


## Suksess

Klarte å trekke ut definisjons-seksjonen av statistikken "Inntekter, personlig næringsdrivende"! Kan brukes på alle de andre seksjonene<3

Link: https://www.ssb.no/inntekt-og-forbruk/inntekt-og-formue/statistikk/inntekter-personlig-naeringsdrivende

```{r}
page %>%
  html_node('div[id="om-statistikken-definisjoner"]') %>%
  html_text2() %>% 
  str_remove_all(pattern = regex("\\n")) %>% 
  str_remove_all(pattern = regex("\\r"))
```

